臺灣高等法院台南分院民事判決　九十二年度上易字第二八三號　　Ｋ
　　　上　訴　人　乙　○　○
　　　訴訟代理人　何　永　福　律師
　　　複　代理人　林　春　發　律師
　　　　　　　　　廖　耿　璋　律師
　　　被　上訴人　甲　　　○
　　　訴訟代理人　蔡　碧　仲　律師
　　　　　　　　　　愛　紳　律師
　　　複　代理人　汪　玉　蓮　律師
右當事人間請求侵權行為損害賠償事件，上訴人對於台灣嘉義地方法院中華民國九十
二年八月二十六日第一審判決（九十二年度訴字第三五九號）提起上訴，經本院於九
十四年二月一日言詞辯論終結後，判決如左：
    主    文
原判決關於命上訴人給付超過新台幣伍拾捌萬陸仟佰玖拾玖元本息部分，暨訴訟費
用（確定部分除外）之裁判均廢棄。
右開廢棄部分，被上訴人在第一審之訴駁回。
其餘上訴駁回。
第一審（確定部分除外）、第二審訴訟費用由上訴人負擔二分之一，餘由被上訴人負
擔。
    事實及理由
一、被上訴人主張：兩造係堂兄弟關係，因廟會辦桌事件引起糾紛，上訴人竟於九十
    一年五月十四日晚上十時十分許，與其妻即原審共同被告莊月娥同至嘉義縣新港
    鄉溪北村一五鄰一二九號被上訴人之住處理論，上訴人並以拳頭毆打被上訴人之
    右眼，復持在被上訴人上開住處地上所拾得之木椅毆打被上訴人臉部、手部、腳
    部等處，造成甲○受有右臉及左手撕裂傷、左足擦傷、右眼鈍傷併外傷性白內障
    ，外傷性網膜剝離及復發性剝離，其右眼視力，低於萬國視力標準表○‧○一，
    已達失明無法回復之程度。爰依侵權行為損害賠償之法律關係請求上訴人及原審
    共同被告莊月娥連帶給付新台幣（下同）四百零萬一千三百二十一元〔即(1)醫藥
    費用十六萬三千五百九十一元、(2)看護費一萬六千元、(3)交通費一萬四千元、(4)
    勞動能力損失二百二十九萬五千五百七十七元、(5)精神慰撫金一百五十萬元〕及
    自起訴狀繕本送達翌日（九十一年九月四日）起，至清償日止，按年息百分之五
    計算之法定遲延利息之判決【按原審准被上訴人對上訴人十六萬三千五百九十一
    元醫療費用、一萬六千元看護費、六十七萬七千五百零二元勞動能力損失及六十
    萬元精神慰撫金，合計一百四十五萬七千零九十三元及法定遲延利息之請求，而
    駁回被上訴人其餘之訴後，上訴人就其敗訴部分提起上訴，被上訴人對其敗訴部
    分則未上訴】。被上訴人於本院為駁回上訴之聲明。
二、上訴人則以：
（一）上訴人並未以拳頭重毆被上訴人右眼，假設上訴人有毆打到被上訴人右眼，被
      上訴人右眼嗣後失明及無法恢復視力，亦與上訴人之毆打，毫無因果關係，此
      有下列証據可佐：
　(一)、九十一年五月十四日被上訴人到長庚醫院嘉義分院急診時，所診治之病名為「
　　　右眼鈍傷併外傷性白內障」。
　(二)、在九十一年八月八日右眼接受手術之原因為「右眼外傷性白內障及晶体異位，
　　　玻璃體出血」，此時仍未發生「視網膜剝離」。且在同年八月二十三日回診時
　　　，被上訴人右眼視力仍有０．一到０．四。
　(三)、被上訴人係在九十一年十月二十二日到長庚醫院高雄分院診斷出「右眼創傷性
　　　視網膜剝離」，此時已距離案發時間五個多月，被上訴人並無証據足以証明其
　　　在九十一年十月二十二日所發生之「創傷性視網膜剝離」，係來自於上訴人九
　　　十一年五月十四日之傷害。
（二）退一步言，假設被上訴人右眼失明，係來自於上訴人之傷害，然：
　(一)、勞動能力喪失部分：被上訴人已滿六十歲，依勞動基準法已達退休年齡，自不
　　　得請求喪失勞動能力之損害。又被上訴人先前係從事農地耕作，並不需賴良好
　　　視力，縱影響被上訴人之勞動能力亦僅有百分之三十而已。
　(二)、本案發生前，被上訴人曾罹患「慢性結膜炎」、「網膜裂孔」、「老年期白內
　　　障」，視力已接近失明，原審判決六十萬元慰撫金，亦屬過高。
　(三)、本件係兩造互毆所造成，被上訴人就其傷害，亦與有過失，應酌減賠償金額等
　　　語，資為抗辯。
（三）上訴人於本院聲明：廢棄原審不利於上訴人部分之判決，駁回被上訴人在原審
      該部分之訴。
三、被上訴人主張兩造係堂兄弟關係，因廟會辦桌事件引起糾紛，上訴人於九十一年
    五月十四日晚上十時十分許，與其妻即原審共同被告莊月娥同至嘉義縣新港鄉溪
    北村一五鄰一二九號被上訴人之住處理論，上訴人並以拳頭毆打被上訴人之右眼
    ，復持在被上訴人上開住處地上所拾得之木椅毆打被上訴人臉部、手部、腳部等
    處，造成甲○受有右臉及左手撕裂傷、左足擦傷、右眼鈍傷併外傷性白內障，外
    傷性網膜剝離及復發性剝離，其右眼視力，低於萬國視力標準表○‧○一，已達
    失明無法回復之程度等事實，業據被上訴人提出診斷證明書二紙（見原審卷第八
    六至八七頁），上訴人固不否認被上訴人受有前開傷害，惟否認曾以拳頭毆打被
    上訴人之右眼，縱曾毆打被上訴人之右眼嗣後失明，亦與上訴人之毆打並無因果
    關係，是本件應先審酌者，為上訴人有無毆傷被上訴人之右眼？如有，被上訴人
    右眼失明與上訴人之毆打行為二者間是否具有因果關係？經查：
(一)、上訴人於刑事警訊、偵查中及刑事一審調查時分別供稱：「我於九十一年五月十
    四日晚上十時十分左右，在嘉義縣新港鄉溪北村一五鄰一二九號甲○（即被上訴
    人）家圍牆外打傷他，．．．」、「．．．甲○用雙手推我，我也用雙手推他，
    甲○要拿起木椅要打我，迅速用腳踢開木椅，我順手拾起木椅打甲○的臉部，：
    ．．．」、「我先打傷他，然後甲○再打傷我」等語，業據本院調閱本院九十二
    年度上訴字第五七七號刑事歷審卷核閱無訛（見刑事警卷第一頁背面、第二頁正
    面）。再參以上訴人之妻莊月娥於警訊中亦供述雙方係互毆乙情，益證上訴人確
    有毆打被上訴人無疑；又被上訴人於刑事案件之警訊、偵查中及原審調查時分別
    指稱：「．．．我好意說阿富裡面坐，慢慢打開紗門時，乙○○就用拳頭打過來
    ，打中我的右眼倒下來（滿天星星），又不甘心順手拿起我家門前的椅子打我頭
    臉背腳及全身，．．．」、「是用拳頭及木椅、石頭將我打傷」、「（問：你目
    前傷勢如何？）我的右眼目前看不清楚，臉部縫七針，左手虎口縫四針、背部頸
    部腳部瘀血酸痛．．．」、「乙○○出手打我的左眼（按係右眼之誤），並拿我
    家椅子打我的右臉．．．」、「（問：當天被告乙○○用什麼東西打你眼睛？）
    用拳頭，不知道是哪一支手，當時我沒有戴眼鏡」、「（問：他共打你幾下？）
    他打我眼睛一下」等語明確（分別見警卷第五頁背面、第六頁正面；偵查卷第八
    頁背面；及一審簡字卷第三三、三四頁筆錄），並有診斷證明書八紙、照片三張
    在卷可稽（見警卷第一○、一一頁；一審簡字卷第一九至二二頁、第八三、九○
    頁）；而該八紙診斷證明書分別為案外人蕭政廷、賴建雄、陳勇仁醫師所開具，
    衡諸該醫師與甲○、乙○○間並無特殊情仇，自無甘冒刑責而偽開傷單之理，是
    堪認上開診斷證明書之實在；又被上訴人所提出九十一年五月十七日之診斷證明
    書上載明：「病患於九十一年五月十四日二十二時四十四分，因上述病因（即右
    臉及左手撕裂傷、左足擦傷、右眼鈍傷併外傷性白內障）至本院急診室求診，經
    診療後於九十一年五月十七日十二時辦理出院」，可知被上訴人至醫院就診之時
    間，距兩造發生本件爭執之時間九十一年五月十四日晚上十時十分許未逾一小時
    ，益證該紙診斷證明書上所載被上訴人之傷勢當為上訴人傷害所造成無疑，則上
    訴人抗辯其未毆傷被上訴人之右眼，顯非可採。
(二)、至上訴人抗辯：(一)九十一年五月十四日被上訴人到長庚醫院嘉義分院急診時，所
    診治之病名為「右眼鈍傷併外傷性白內障」。(二)在九十一年八月八日右眼接受手
    術之原因為「右眼外傷性白內障及晶体異位，玻璃体出血」，此時仍未發生「視
    網膜剝離」。且在同年八月二十三日回診時，被上訴人右眼視力仍有０．一到０
    ．四。(三)被上訴人係在九十一年十月二十二日到長庚醫院高雄分院診斷出「右眼
    創傷性視網膜剝離」，此時已距離案發時間五個多月，則被上訴人視網膜剝離，
    應非來自於上訴人九十一年五月十四日之傷害云云。然查：
　1.上訴人於九十一年五月十四日有毆傷被上訴人右眼之事實，已如前述，被上訴人
　　曾至財團法人長庚紀念醫院嘉義分院就其右眼分別急診、複診及手術置入人工水
　　晶體，嗣後又至財團法人長庚紀念醫院高雄分院就其右眼分別進行兩次視網膜剝
　　離之眼科手術，此經本院依職權向前述兩醫院函查被上訴人之全部病歷資料，查
　　證屬實，復為兩造所不爭執，堪以認定（兩院之病歷資料見本院卷第一００至一
　　七六頁，及外放之病歷資料）。
　2.又被上訴人於九十一年五月十四日案發當晚，送長庚嘉義分院急診時，經診斷為
　　「右眼鈍傷併外傷性白內障」，於九十一年五月二十日複診時，已造成水晶體移
　　位，此雖為兩種不同而併存的疾病，但係外傷性白內障後轉併發水晶體移位，有
　　長庚嘉義分院九十三年三月二十四日（九三）長庚院嘉字第二四八號函在卷可參
　　（見本院卷第二一一頁）。另被上訴人於九十一年五月十四日至九十一年十月二
　　十一日中，於九十一年六月二十五日、七月十二日、七月二十九日及住院期間之
　　八月七日至八月十日每日，八月十二日、八月十四日及八月二十七日、九月七日
　　、九月三十日、十月五日均有作詳細眼底檢查，當時並無視網膜裂孔或剝離，另
　　於九十一年十月二十一日發現右眼出現視網膜剝離，本院曾就檢查時未發現視網
　　膜裂孔或剝離，以被上訴人於九十一年五月十四日所受之眼傷程度，其造成視網
　　膜剝離之可能性為何？函詢長庚醫院嘉義分院，獲復：「於九十一年十月二十一
　　日發現視網膜剝離，有可能因外傷造成，但無絕對關係，外傷時檢查未出現視網
　　膜剝離，並不代表以後百分之百不會出現視網膜傷害」等情，亦有前揭長庚院嘉
　　字第二四八號函在卷可稽（見本院卷第二一一頁）。另被上訴人於九十一年十月
　　二十二日至財團法人長庚紀念醫院高雄分院治療，經該醫院診斷係右眼『外傷性
　　視網膜剝離及復發性剝離』，而於九十一年十月二十二日至同年月二十七日及九
　　十一年十一月三日至同年月七日分別住院手術，而該醫院係以：「黃君（即被上
　　訴人）於長庚醫院嘉義分院就醫時因外傷致前房出血、白內障、水晶體移位，判
　　斷應有相當程度之外力才會有如此之臨床表現，加上外傷病史，故判斷為外傷性
　　網膜剝離。鈍傷造成之網膜剝離不一定會馬上表現或被檢查出來，有可能會數月
　　或數年後才會表現出來。黃君於長庚醫院嘉義分院接受前房人工水晶體植入手術
　　，受傷及手術後瞳孔大小、水晶體等均會影響術後網膜的檢查結果，尤其是周邊
　　網膜的檢查，更是困難。因此黃君九十一年五月十四日眼睛鈍傷及術後，以致無
　　法為仔細檢查，九十一年十月二十一日始檢查出來視網膜剝離，是有此可能性。
　　」有長庚醫院高雄分院九十三年六月十八日（九三）長庚院高字第三六０八二０
　　號函附卷可據（見本院卷第二三一頁）。雖上訴人又抗辯，被上訴人在與上訴人
　　發生糾紛前，早就罹患白內障並已幾近失明，可能影響被上訴人事發後於財團法
　　人長庚紀念醫院高雄分院關於眼睛傷害之判斷，並提出九十二年六月二十三日之
　　村長、鄰長及村民之證明書乙紙（見本院卷第三九頁），請求本院向「財團法人
　　嘉義基督教醫院」、「財團法人嘉義聖馬爾定醫院」、「嘉義慶昇眼科醫院」、
　　「財團法人長庚紀念醫院嘉義分院」、「財團法人長庚紀念醫院高雄分院」等五
　　家醫院調閱被上訴人之全部病歷資料（見本院卷第六六至七０頁、八一至九八頁
　　、一七九至一八０頁、一００至一七六頁及外放之病歷資料）以資為憑。但查：
　　被上訴人於九十一年五月十四日本件傷害事故發生前，雖於財團法人嘉義基督教
　　醫院及嘉義慶昇眼科醫院確有眼疾病史，有前述病例資料可證，惟本院以被上訴
　　人在嘉義基督教醫院及慶昇眼科醫院之病歷，向長庚醫院高雄分院函詢被上訴人
　　之眼疾病史是否會影響該院對被上訴人為「外傷性視網膜剝離」之判斷，獲復：
　　「據貴院所提之資料，病患甲○曾於九十一年五月二十一日因右眼被打擊受傷至
　　慶昇醫院治療，診斷右眼有水晶體脫位現象；八十三年七月亦曾因網膜裂孔至嘉
　　義基督教醫院就醫，經雷射治療後穩定。以上並不會影響右眼外傷之診斷」，有
　　該醫院九十三年十二月二十二日以（九三）長庚院高字第三Ｂ二三一三號函在卷
　　可稽（見本院卷第二六四頁），足見被上訴人主張其因上訴人毆傷右眼，造成右
　　眼鈍傷併外傷性白內障，外傷性網膜剝離及復發性剝離，終致失明，達無法回復
　　之程度，可堪採信；而上訴人亦因傷害致重傷罪，被判處罪刑確定在案，業據本
　　院依職權向台灣嘉義地方法院檢察署調閱九十一年度偵字第三六０八號刑事案全
　　卷查證屬實，益顯上訴人前開抗辯，委無足採。
四、按因故意或過失，不法侵害他人之權利者，負損害賠償責任；不法侵害他人之身
    體或健康者，對於被害人因此喪失或減少勞動能力，或增加生活上之需要時，應
    負損害賠償責任；不法侵害他人之身體、健康者，被害人雖非財產上之損害，亦
    得請求賠償相當之金額；民法第一百八十四條第一項前段、第一百九十三條第一
    項及第一百九十五條第一項前段分別定有明文。查上訴人因毆打被上訴人致其右
    眼重傷及右臉及左手撕裂傷、左足擦傷，已如前述，從而，被上訴人依侵權行為
    之法律關係，請求上訴人賠償其損害，自屬有據。茲就被上訴人請求之項目及金
    額，分述如下：
(一)、醫療費用部分：被上訴人主張其支出醫療費用十六萬三千五百九十一元，業據其
    提出醫院收據及明細表（收據共五十一張）為證（見原審簡附民卷一六至二一頁
    、三八至五０頁、見原審卷三一至三五頁），復為上訴人所不爭執，自應信為真
    實，則被上訴人此部分之請求，應予准許。
(二)、看護費用部分：被上訴人主張其因傷住院治療共八天（九十一年五月十四日至五
    月十七日、同年八月七日至十日），支出看護費用一萬六千元。查被上訴人右眼
    失明，且年紀已過六十歲，住院期間，確有必要有人照料看顧，此部分屬於增加
    生活上的負擔，以專業看護一天二千元計算，合計一萬六千元，上訴人對此金額
    亦不爭執，則被上訴人此部分之請求，亦應准許。
(三)、勞動能力損失部分：被上訴人主張其遭上訴人毆打至右眼重傷，幾近失明，對其
    勞動能力造成重大影響，勞動能力損失，以每月一萬五千八百四十元，計算至六
    十五歲，扣除中間利息，損失達六十七萬七千五百零二元，應由上訴人賠償（按
    被上訴人於原審請求二百二十九萬五千五百七十七元，經原審准六十七萬七千五
　　百零二元，駁回其餘請求後，就其敗訴部分未據聲明不服）。查被上訴人務農，
　　雖非特別仰賴良好視力之職業，但其右眼失明，僅存單眼視力，亦造成行動上之
　　不便，勢必影響其工作能力，其影響之比例至少有百分之三十，有長庚醫院高雄
　　分院九十三年四月十四日（九三）長庚院高字第三三二０九八號函在卷可參（見
　　本院卷第二一三頁），是認被上訴人減少勞動能力之程度以百分三十為相當。又
　　所謂減少勞動能力，乃指職業上工作能力一部之滅失而言。是被害人因身體健康
　　被侵害而喪失勞動能力所受之損害，其金額應就被害人受侵害前之身體健康狀態
　　、教育程度、專門技能、社會經驗等方面酌定之，不能以一時一地之工作收入為
　　準。又商人之經營能力固為勞動能力之一種，但營業收入乃出於財產之運用，資
　　本及機會等皆其要素，不能全部視為勞動能力之所得。亦即身體或健康受侵害，
　　而減少勞動能力者，其減少及殘存勞動能力之價值，不能以現有之收入為準，蓋
　　現有收入每因特殊因素之存在而與實際所餘勞動能力不能相符，現有收入高者，
　　一旦喪失其職位，未必能自他處獲得同一待遇，故所謂減少及殘存勞動能力之價
　　值，應以其能力在通常情形下可能取得之收入為標準（最高法院六十一年台上字
　　第一九八七號、六十三年台上字第一三九四號判例參照）。本院參酌被上訴人受
　　侵害前仍能從事農務等有關勞力工作之身體健康狀態、教育程度為國小及社會經
　　驗等一切情狀，認被上訴人依其能力在通常情形下可能取得之收入為行政院勞工
　　委員會所訂每月最低基本工資一萬五千八百四十元。準此，再據以上述被上訴人
　　減少之勞動能力程度百分之三十計算，則其每月減少勞動能力之金額為四千七百
　　五十二元，即每年為五萬七千零二十四元（15840×30％×12=57024)。又被上訴
　　人係三十年四月二日出生，又因農民雖無強制退休之規定，但依老年農民福利津
　　貼暫行條例第三條第一款規定，年滿六十五歲為老年農民，得依該條例第四條第
　　一項之規定，得申請發給福利津貼，是宜認自被上訴人受傷即九十一年五月十四
　　日起，至其滿六十五歲（九十五年四月二日）止，尚有三年十月十九日（約3.88
　　年）工作能力之損失，而被上訴人減少勞動能力之年損害額為五萬七千零二十四
　　元，則其請求因減少勞動能力一次給付之賠償總額，以霍夫曼式計算法扣除法定
　　利率計算之中間利息為二十萬六千八百零八元【年別5%複式霍夫曼計算法（第一
　　年不扣除中間利息），其計算式為：[57024*2.00000000（此為應受扶養3年之霍
　　夫曼係數)+57024*0.88*（3.00000000-0.00000000）]=206808（小數點以下四捨
　　五入）】。被上訴人在此範圍之請求為有理由，應予准許。逾此範圍之請求應予
　　駁回。
(四)、精神慰撫金部分：
    按不法侵害他人之身體、健康、名譽、自由、信用、隱私、貞操，或不法侵害其
    他人格法益而情節重大者，被害人雖非財產上之損害，亦得請求賠償相當之金額
    ，民法第一百九十五條第一項定有明文，所謂相當，其核給之標準固與財產上損
    害之計算不同，然非不可斟酌雙方身分資力與加害程度，及其他各種情形核定相
    當之數額（最高法院五十一年台上字第二二三號判例參照）。查被上訴人因上訴
    人之毆打造成其右眼失明，其身心遭受創傷，不言而喻，其請求上訴人賠償慰藉
    金，自屬有據。而被上訴人務農，畢業於嘉義縣新港鄉月眉國民學校、嘉義縣新
    港鄉月眉國民學校民眾補習班成人班初級部，名下財產有坐落於嘉義縣新港鄉○
    ○段安和小段五八七地號土地乙筆、新港鄉○○段五０七之一、五０八之二、五
    ０八之三、五０九及五０九之二地號土地五筆，新港鄉○○段溪北小段四０三、
    四０四、四０五、四０六、四六０、五三一地號土地六筆，門牌號碼嘉義縣新港
    鄉溪北村十五鄰一二九號之房屋乙棟，股票投資六筆，有於原審提出畢業證書二
    份及九十二年五月二十八日之歸戶財產查詢清單影本二張可稽（見原審卷第四一
    至四七頁），被上訴人又主張其農忙時亦常與其他農戶互相支援兼賺取工資，有
    於原審簡附民卷提出村長證明書（見原審簡附民卷第二七頁）。另上訴人國小畢
    業，其於原審陳稱育有四個小孩，年收入約十多萬元（見原審卷第一八頁），另
    有土地二筆，汽車一輛，有財政部南區國稅局嘉義縣分局財產資料附卷證明，惟
    被上訴人主張上訴人於系爭事故發生後，已移轉登記予訴外人莊鐵魁（乃莊月娥
    之兄弟），有於原審提出財政部台灣省南區國稅局財產歸屬資料清單影本乙份、
    土地登記謄本及異動情形影本可稽（見原審卷第八八至九０頁）。本院斟酌實際
    情況，及兩造之身分、地位、經濟能力、被上訴人所受痛若之程度等一切情狀，
　　認為被上訴人請求上訴人給付慰撫金以二十萬元為相當。逾此範圍之請求應予駁
　　回。
(五)、依上說明，被上訴人得請求賠償之醫療費用、看護之增加生活需要、減少勞動能
　　力及精神慰撫金等部分，共計五十八萬六千三百九十九元(163591+16000+206808
　　+200000=586399）。
五、至上訴人抗辯本件係兩造互毆所造成，被上訴人就其傷害，亦與有過失，應酌減
    賠償金額云云。惟按雙方互毆乃雙方互為侵權行為，與雙方行為為損害之共同原
    因者有別，無民法第二百十七條過失相抵原則之適用，最高法院著有六十八年台
    上字第九六七號判例供參，是縱上訴人抗辯兩造有互毆情事屬實，依前開判例意
    旨，上訴人主張過失相抵，亦屬無據。
六、綜上，被上訴人基於侵權行為之損害賠償請求權，請求上訴人賠償五十八萬六千
    三百九十九元，及自刑事附帶民事訴訟起訴狀繕本送達之翌日即九十一年九月四
    日起至清償日止，按週年利率百分之五計算之法定遲延利息部分，洵屬正當，應
    予准許。逾此部分所為之請求（本審審判範圍為一百四十五萬七千零九十三元本
    息）之請求，於法無據，不應准許。原審就上開應准許部分，為被上訴人勝訴之
    判決，自無不合，上訴意旨仍執前詞指摘原判決此部分不當，求予廢棄改判，非
    有理由，應予駁回。原審就上開不應准許部分，為上訴人敗訴之判決，自有可議
    ，上訴意旨聲明廢棄改判，為有理由，爰將原判決此部分（假執行部分未據上訴
    人聲明不服）予以廢棄，並改判駁回被上訴人在第一審之訴。
七、又本件事實已臻明確，兩造其餘攻擊防禦方法，均不生影響於本判決之結果，自
    毋庸分析論述，併予敘明。
八、據上論結，本件上訴為一部有理由，一部無理由，依民事訴訟法第四百五十條、
    第四百四十九條第一項、第七十九條，判決如主文。
中　　　華　　　民　　　國　　　九十四　　年　　　二　　　月　　十五　　日
　　　　　　　　　　　　　　　　　　臺灣高等法院臺南分院民事第二庭
~B1審判長法官　吳　　志　　誠
~B2　　　法官　楊　　省　　三
~B3      法官  李　　素　　靖
右為正本係照原本作成。
不得上訴。
中　　　華　　　民　　　國　　　九十四　　年　　　二　　　月　　十七　　日
                                          法院書記官　林　　鈴　　香
